【裁判字號】    90,交上易,790
【裁判日期】    900731
【裁判案由】    過失傷害
【裁判全文】
臺灣高等法院臺南分院刑事判決        九十年度交上易字第七九號  Ａ
      上  訴  人
      即  被  告  乙  ○  ○
右上訴人因過失傷害案件，不服臺灣臺南地方法院八十九年度交易字第六六號中華
民國九十年三月十三日第一審判決（起訴案號：臺灣臺南地方法院檢察署八十九年度
偵字第一Ｏ九四Ｏ號），提起上訴，本院判決如左：
      主      文
上訴駁回。
乙○○緩刑年。
      事      實
一、乙○○於民國（下同）八十九年六月六日九時五十分許，駕駛車牌號碼ＵＪ─八
    一一一號自用小客車，沿台南縣官田鄉○○村○道台一線雙向四車道，由南向北
    方向行駛，途經官田鄉渡頭村三塊厝一０三號前，欲靠右停車，在變換車道時，
    應注意保持安全距離，而依當時天候晴朗、日間自然光線、路面乾燥無缺陷、道
    路上未有任何障礙物、視距復屬良好等情形以觀，客觀上亦無不能注意之情事，
    其竟疏於注意安全距離，貿然向右變換車道，適有丙○○騎乘車牌號ＮＺＨ─八
    九六號機車，附載甲○○及丁○○（甲○○之女），沿該路機車道，同向行駛至
    該地點，待見乙○○之自用小客車時，業已閃避不及，致乙○○之自用小客車右
    前車門撞擊丙○○之機車車頭左上方方向燈及左側車身，丙○○、甲○○、丁○○隨及人車倒地，丙○○因而受有左胸、左膝挫傷之傷害；甲○○受有左膝、左
    腿挫傷害之傷害；丁○○受有左股骨骨折之傷害。
二、案經丙○○、甲○○訴由台南縣警察局麻豆分局報請臺灣臺南地方法院檢察署檢
    察官偵查起訴。
      理      由
一、訊據上訴人即被告乙○○對於右揭時地駕駛肇事之事實固坦承不諱，惟辯稱：當
    時伊變換車道要停車，伊並沒有撞到告訴人，是告訴人騎乘機車撞擊伊的自用小
    客車，當時伊有看後面並沒有車云云。
二、惟查：
  (一)右揭事實，迭據告訴人丙○○、甲○○於警訊、偵查中及原審審理時指述綦詳，
    復有台南縣警察局道路交通事故調查報告表一紙及現場照片六張附於警局卷可憑
    。又告訴人受有上揭傷害，亦有財團法人台灣基督長老教會新樓醫院診斷證明書
    三紙於警局附卷足資佐證。
  (二)按汽車在雙向四車道行駛，變換車道時，應注意安全距離，道路交通安全規則第
    九十八條第一項第六款定有明文，本件被告乙○○駕車行駛於上述屬雙向四車道
    之省道台一線，理應注意變換車道時，應注意安全距離，而案發當時天候晴朗、
    日間自然光線、路面乾燥無缺陷、道路上未有任何障礙物、視距復屬良好等情，
    則有前開台南縣警察局交通隊道路交通事故調查報告表一紙載明可考，據此判斷
    ，就被告以言，客觀上亦無不能注意之情事，且依被告變換車道車輛行進之角度
    ，與二車撞擊之位置觀之，足見被告變換車道時，告訴人業已騎乘機車駛近被告
    自用小客車之右後方，被告竟疏於注意安全距離，而貿然向外變換車道，致與告
    訴人丙○○所騎乘之機車相撞，是被告之駕駛行為，顯有過失，被告所辯，要屬
    卸責之詞，殊無可採，而證人簡妙慈、黃陳秀卿於原審所證告訴人自後騎乘擦撞
    被告駕駛自用小客車右側車門等情節，尚難認有利於被告之證明，自不足採信。
  (三)本件經送台灣省台南區車輛行車事故鑑定委員會、台灣省車輛行車事故覆議鑑定
    委員會鑑定結果，亦持相同見解，均屬被告之過失，亦有各該委員會八十九年八
    月十八日南鑑字第八九０七九四號、八十九年十月三日府覆議字第八九一五七七
    號鑑定意見書各一份分別附於警局卷及原審卷可佐，此益證被告駕車肇事致告訴
    人受傷之行為，確有過失無疑。
  (四)本件告訴人丙○○、甲○○及被害人丁○○係因此次車禍，而受有如事實欄所載
    之傷害，故被告之過失駕車行為，與丙○○等三人所受之傷害結果間，復具有相
    當因果關係，被告過失傷害之犯行，堪予認定。
三、核被告乙○○所為，係犯刑法第二百八十四條第一項前段之普通過失傷害罪。其
    因一過失行為造成丙○○等三人受傷，侵犯三個人身法益，觸犯三罪名，核應依
    想像競合之例，從一重處斷。原審以被告罪證明確，因依刑法第二百八十四條第
    一項前段、第五十五條、第四十一條第一項前段，罰金罰鍰提高標準條例第一條
    前段，第二條規定，並審酌被告之品行、應負肇事責任之過失程度、所生之危害
    ，肇事後表示願給付告訴人等共新臺幣（下同）十三萬元（不含先前業已支付一
    萬零六百六十元），因未能符合告訴人所要求九十三萬餘元之數額，致迄未與告
    訴人達成民事和解及其他一切情狀，量處被告以有期徒刑四月，並諭知易科罰金
    之折算標準，以資懲儆，經核認事用法，俱無不合，量刑亦稱妥適。被告上訴意
    旨，徒托空言，指摘原判決不當，非有理由，應予駁回。
四、末查，被告乙○○未曾受有期徒刑以上刑之宣告，有臺灣高等法院被告全國前案
    紀表在卷可憑，且被告與告訴人於本件原審判決後之九十年四月二十六日在台南
    地方法院新營簡易庭成立調解，賠償告訴人二十八萬元，有調解筆錄附卷可按，
    並已給付全部，亦有收據在卷可佐，本院認其經此教訓後，當益知警惕，應無再
    犯之虞，因認所宣告之刑，以暫不執行為適當，併予宣告緩刑三年，以勵來滋，
    而啟自新。
據上論斷，應依刑事訴訟法第三百六十八條、第七十四條第一款，判決如主文。
本案經檢察官許仲瑩到庭執行職務。
中    華    民    國      九十      年      七      月      三十一      日
                                  臺灣高等法院臺南分院刑事第六庭
                                      審判長法官  楊    明    章
                                            法官  顏    基    典
                                            法官  徐    宏    志
右正本證明與原本無異。
                                      法院書記官  李    梅    菊
中    華    民    國      九十      年      八      月        二        日
附錄：本判決論罪科刑法條
中華民國刑法第二百八十四條第一項前段：
 (過失傷害罪)
因過失傷害人者，處六月以下有期徒刑、拘役或五百元以下罰金。


司法院資訊處製作；財團法人民間司法改革基金會備份。
